臺灣臺南地方法院刑事判決
109年度易字第1092號
公  訴  人  臺灣臺南地方檢察署檢察官
被      告  張夙鈁





上列被告因恐嚇案件，經檢察官提起公訴（109年度偵字第7732
號），本院判決如下：
    主  文
張夙鈁犯恐嚇危害安全罪，處拘役拾伍日，如易科罰金，以新臺
幣壹仟元折算壹日。
    事  實
一、張夙鈁因懷疑陳秋郁與其夫有不正常關係，竟基於恐嚇之犯
    意，於民國 109 年 3 月 16 日下午 1 時 50 分許，駕駛
    車牌號碼 000-0000 號自用小客車，前往陳秋郁所經營位於
    臺南市○○區○○路 0 段 000 號住處，對陳秋郁住處大門及大
    門地板施放鞭炮及丟擲雞蛋，導致陳秋郁大門地板有汙損，
    陳秋郁知悉後因而心生畏懼，致生危害於安全。
二、案經陳秋郁訴由臺南市政府警察局第三分局移送臺灣臺南地
    方檢察署檢察官偵查起訴。
    理  由
一、程序部分
　㈠本件以下所引用具傳聞證據性質之供述證據，因檢察官及被
    於本案言詞辯論終結前，對證據能力均表示無意見（見本院
    卷第103、116頁），本院審酌前開證據之作成或取得之狀況
    ，並無非法或不當取證之情事，且亦無顯不可信之情況，依
    刑事訴訟法第159條之5規定，均具有證據能力。
  ㈡其餘所引用卷內非供述證據性質之證據資料，則均無違反法
    定程序取得之情形，依刑事訴訟法第158條之4規定之反面解
    釋，亦應有證據能力，合先敘明。
二、實體部分
　　訊問被告張夙鈁固不否認於上開時、地有對告訴人住處大門
    及大門地板施放鞭炮及丟擲雞蛋之行為，惟矢口否認有何恐
    嚇犯行，辯稱：我放的是電子炮，而且我沒有恐嚇他的意思
    ，我是出於心理的氣憤，因為我看到我先生出入那個地方，
    並無恐嚇意思云云。經查：
　㈠上開犯罪事實業據告訴人指訴歷歷（見警卷第5-6頁，偵卷第
    17-19頁），且有案發現場及簡訊對話內容照片共14張（見
    警卷第7-13頁）、現場監視器翻拍照片8張暨監視器錄影光
    碟1份（見警卷第14-17頁）可證，核與被告此部分自白相符
    ，告訴人指訴堪信屬真實。 
　㈡按刑法第305條之恐嚇危害安全罪，所稱以加害生命、身體、
    自由、名譽、財產之事，恐嚇他人者，係指以使人生畏怖心
    為目的，而通知將加惡害之旨於被害人而言。又所謂恐嚇，
    指凡一切言語、舉動足以使人生畏怖心者均屬之，而該言語
    或舉動是否足以使他人生畏怖心，應依社會一般觀念衡量之
    ，且僅以受惡害之通知者心生畏懼而有不安全之感覺為已足
    ，不以發生客觀上之危害為要件。查本件被告所為雖僅係施
    放鞭炮及丟擲雞蛋，但顯已足使一般人產生行為人此次是先
    警告，下次可能就是更可怕之實害行為（如放火、開槍等）
    之心理負擔，因此，在客觀上已足使一般人產生行為人可能
    對其生命、身體或財產有危害通知，乃因之而心生畏怖無疑
    ！另被告行為時告訴人固不在現場，但告訴人住處既設有監
    視器，告訴人自可透過監視器錄影畫面得知有人前來放鞭炮
    及丟擲雞蛋之警告行為。且依現場遺留之破損雞蛋痕跡，告
    訴人亦可知悉住處遭人丟擲雞蛋。更何況告訴人亦可透過同
    住之家人或鄰居輕易得知上情，所以，並不會因被告行為時
    告訴人不在現場就不會於事後知悉時心生畏懼。
　㈢綜上，被告所辯，無非事後畏罪卸責之詞，不足採信。本件
    事證已臻明確，被告犯行堪以認定，應依法論科。
三、論罪科刑
　㈠核被告所為，係犯刑法第305條之恐嚇危害安全罪。　　　
　㈡茲審酌被告不思理性處理問題，竟僅因不滿告訴人與其配偶
    有感情糾葛，即以加害告訴人生命、身體或財產之事恫嚇告
    訴人，使告訴人感受恐懼及心理壓力，破壞社會治安及善良
    秩序，實不足取；惟念被告係因婚姻遭遇危機，一時情緒失
    控；兼衡被告之犯罪動機、犯罪時所採之手段，暨被告自陳
    學歷為高中畢業，先前曾從事旅遊業工作，現以送便當為業
    ，家中尚有70幾歲的父親及弟弟、妹妹，小孩已成年等家庭
    生活狀況（參本院卷第119頁）等一切情狀，量處如主文所
    示之刑，並諭知易科罰金之折算標準，以示懲儆。
據上論斷，應依刑事訴訟法第299 條第1 項前段，判決如主文。
本案經檢察官許家彰提起公訴，檢察官林容萱到庭執行職務。

中　　華　　民　　國　　109 　年　　12　　月　　1 　　日
　　　　　　　　　刑事第四庭    法　官　彭喜有
以上正本證明與原本無異
如不服本判決應於收受本判後20日內向本院提出上訴書狀，並應
敘述具體理由。其未敘述中華民國刑法第305條上訴理由者，應
於上訴期間屆滿後20日內向本院補提理由書狀（均須按他造當事
人之人數附繕本）「切勿逕送上級法院」。
  　　　　　　　　　　　　　　　書記官　陳冠廷
中　　華　　民　　國　　109 　年　　12　　月　　1 　　日
附錄本案論罪科刑法條全文
以加害生命、身體、自由、名譽、財產之事恐嚇他人，致生危害
於安全者，處2年以下有期徒刑、拘役或9千元以下罰金。